---
date: today
---

# 作业完成情况检查


## 课程作业

课程目前布置过下面的 5 项作业。

- [ ] [**入学报到**](https://github.com/D2RS-2026spring/members/issues/1)：了解 GitHub 的基础用法
- [ ] [**模型性能**](https://github.com/D2RS-2026spring/members/issues/2)：学习 Markdown 技术
- [ ] [**练习协作**](https://github.com/D2RS-2026spring/members/pulls/)：掌握 Markdown 技术和 PR
- [ ] [**我的主页**](https://github.com/D2RS-2026spring/members/issues/99)：尝试 AI 编程和项目管理
- [ ] [**计划项目**](https://github.com/D2RS-2026spring/projects/)：分组、规划结课作品

**判定标准：**

| 作业 | 标准 | 数据来源 |
|------|------|----------|
| 作业1 入学报到 | 在 Issue #1 下回复 | `members` 仓库 Issue #1 评论 |
| 作业2 模型性能 | 在 Issue #2 下回复 | `members` 仓库 Issue #2 评论 |
| 作业3 练习协作 | 发起过 PR（含 closed） | `members` 仓库 Pull Requests |
| 作业4 我的主页 | 在 Issue #99 下回复 | `members` 仓库 Issue #99 评论 |
| 作业5 计划项目 | 在 projects 仓库发起 Issue | `projects` 仓库 Issues |

```{r}
#| label: setup
#| include: false
library(gh)
library(jsonlite)
library(dplyr)
library(stringr)
library(tidyr)
library(knitr)
library(purrr)
```

## 数据获取

### 学生名单

```{r}
#| label: student-list

# 读取学生名单
students <- read.csv("data/students/student-list.csv", fileEncoding = "UTF-8-BOM")
colnames(students) <- c("学号", "姓名", "学院")
students$学号 <- as.character(students$学号)

cat("共有", nrow(students), "名学生\n")
```

### 从 Issue #1 建立学号-GitHub 用户名映射

```{r}
#| label: issue1-mapping

# 获取 Issue #1 所有评论
issue1_comments <- gh(
  "GET /repos/{owner}/{repo}/issues/{issue_number}/comments",
  owner = "D2RS-2026spring",
  repo = "members",
  issue_number = 1,
  per_page = 100,
  .limit = Inf
)

cat("Issue #1 共有", length(issue1_comments), "条评论\n")

# 从评论中提取学号和 GitHub 用户名的对应关系
extract_student_id <- function(comment) {
  body <- comment$body
  user <- comment$user$login
  
  # 尝试提取学号（13位数字，以2025开头）
  student_id <- NA_character_
  
  # 格式: "学号：2025303110116" 或 "学号: 2025303110116"
  student_id <- str_extract(body, "\\d{13}")
  
  data.frame(
    github_user = user,
    学号 = student_id,
    stringsAsFactors = FALSE
  )
}

# 批量提取映射关系
id_mapping <- map_dfr(issue1_comments, extract_student_id)
```



```{r}
# 去重：同一学号可能有多条评论，取第一条
id_mapping <- id_mapping |>
  filter(!is.na(学号)) |>
  distinct(学号, .keep_all = TRUE)

cat("成功建立", nrow(id_mapping), "个学号-GitHub用户名映射\n")
```

目前还没有建立映射的同学。

```{r}
students |> filter(!学号 %in% id_mapping[["学号"]])
```

### 获取各作业数据

```{r}
#| label: fetch-homework-data
#| cache: true

# --- 作业1: Issue #1 回复者 ---
hw1_users <- map_chr(issue1_comments, ~ .x$user$login) |> unique()
cat("作业1（Issue #1）回复人数：", length(hw1_users), "\n")

# --- 作业2: Issue #2 回复者 ---
issue2_comments <- gh(
  "GET /repos/{owner}/{repo}/issues/{issue_number}/comments",
  owner = "D2RS-2026spring",
  repo = "members",
  issue_number = 2,
  per_page = 100,
  .limit = Inf
)
hw2_users <- map_chr(issue2_comments, ~ .x$user$login) |> unique()
cat("作业2（Issue #2）回复人数：", length(hw2_users), "\n")

# --- 作业3: PR 发起者（含 closed） ---
prs <- gh(
  "GET /repos/{owner}/{repo}/pulls",
  owner = "D2RS-2026spring",
  repo = "members",
  state = "all",
  per_page = 100,
  .limit = Inf
)
hw3_users <- map_chr(prs, ~ .x$user$login) |> unique()
cat("作业3（PR）发起人数：", length(hw3_users), "\n")

# --- 作业4: Issue #99 回复者 ---
issue99_comments <- gh(
  "GET /repos/{owner}/{repo}/issues/{issue_number}/comments",
  owner = "D2RS-2026spring",
  repo = "members",
  issue_number = 99,
  per_page = 100,
  .limit = Inf
)
hw4_users <- map_chr(issue99_comments, ~ .x$user$login) |> unique()
cat("作业4（Issue #99）回复人数：", length(hw4_users), "\n")

# --- 作业5: projects 仓库的 Issues ---
project_issues <- gh(
  "GET /repos/{owner}/{repo}/issues",
  owner = "D2RS-2026spring",
  repo = "projects",
  state = "all",
  per_page = 100,
  .limit = Inf
)
cat("作业5（projects Issues）数量：", length(project_issues), "\n")

# 从 project issues 的 body 中提取所有学号
hw5_student_ids <- character(0)
for (issue in project_issues) {
  body <- issue$body %||% ""
  # 提取所有13位学号
  ids <- str_extract_all(body, "\\d{13}")[[1]]
  hw5_student_ids <- c(hw5_student_ids, ids)
}
hw5_student_ids <- unique(hw5_student_ids)
cat("作业5 提取到学号数：", length(hw5_student_ids), "\n")
```

## 作业完成情况

```{r}
#| label: homework-check

# 将学生名单与 GitHub 用户名映射合并
result <- students |>
  left_join(id_mapping, by = "学号")

# 判断各项作业完成情况
result <- result |>
  mutate(
    作业1_入学报到 = github_user %in% hw1_users,
    作业2_模型性能 = github_user %in% hw2_users,
    作业3_练习协作 = github_user %in% hw3_users,
    作业4_我的主页 = github_user %in% hw4_users,
    作业5_计划项目 = 学号 %in% hw5_student_ids
  )

# 没有 GitHub 用户名的学生，作业1-4 标记为 FALSE
result <- result |>
  mutate(
    across(starts_with("作业"), ~ ifelse(is.na(github_user) & cur_column() != "作业5_计划项目", FALSE, .x)),
    across(starts_with("作业"), ~ replace_na(.x, FALSE))
  )

# 统计完成数量
result <- result |>
  mutate(
    完成数 = 作业1_入学报到 + 作业2_模型性能 + 作业3_练习协作 + 作业4_我的主页 + 作业5_计划项目
  )
```

### 总体统计

```{r}
#| label: summary-stats

# 各作业完成率
summary_df <- data.frame(
  作业 = c("作业1 入学报到", "作业2 模型性能", "作业3 练习协作", "作业4 我的主页", "作业5 计划项目"),
  完成人数 = c(
    sum(result$作业1_入学报到),
    sum(result$作业2_模型性能),
    sum(result$作业3_练习协作),
    sum(result$作业4_我的主页),
    sum(result$作业5_计划项目)
  ),
  总人数 = nrow(result)
)
summary_df$完成率 <- paste0(round(summary_df$完成人数 / summary_df$总人数 * 100, 1), "%")

kable(summary_df, caption = "各作业完成率统计")
```

### 完成情况明细

```{r}
#| label: tbl-detail-table

# 将 TRUE/FALSE 转换为可视化符号
display <- result |>
  arrange(学院, 学号) |>
  mutate(
    作业1 = ifelse(作业1_入学报到, "✅", "❌"),
    作业2 = ifelse(作业2_模型性能, "✅", "❌"),
    作业3 = ifelse(作业3_练习协作, "✅", "❌"),
    作业4 = ifelse(作业4_我的主页, "✅", "❌"),
    作业5 = ifelse(作业5_计划项目, "✅", "❌"),
    GitHub = ifelse(is.na(github_user), "—",
                    paste0("[", github_user, "](https://github.com/", github_user, ")"))
  ) |>
  select(学号, GitHub, 作业1, 作业2, 作业3, 作业4, 作业5)

kable(display, caption = "学生作业完成情况明细表")
```

### 未完成任何作业的学生

```{r}
#| label: no-homework

no_hw <- result |>
  filter(完成数 == 0) |>
  select(学号, 姓名, 学院)

if (nrow(no_hw) > 0) {
  cat("共有", nrow(no_hw), "名学生未完成任何作业：\n")
  kable(no_hw, caption = "未完成任何作业的学生")
} else {
  cat("所有学生都至少完成了一项作业 🎉\n")
}
```

### 按学院统计

```{r}
#| label: college-stats

college_stats <- result |>
  group_by(学院) |>
  summarise(
    学生数 = n(),
    作业1 = sum(作业1_入学报到),
    作业2 = sum(作业2_模型性能),
    作业3 = sum(作业3_练习协作),
    作业4 = sum(作业4_我的主页),
    作业5 = sum(作业5_计划项目),
    平均完成数 = round(mean(完成数), 1),
    .groups = "drop"
  ) |>
  arrange(desc(平均完成数))

kable(college_stats, caption = "按学院统计作业完成情况")
```
